最高法院民事裁定 
111年度台上字第2947號
上  訴  人  星益科技材料有限公司

法定代理人  宋登超        
訴訟代理人  陳俊瑋律師
被 上訴 人  白金科技股份有限公司

法定代理人  王蕙貞        
訴訟代理人  許美麗律師
上列當事人間請求給付貨款事件，上訴人對於中華民國111年8月
10日臺灣高等法院第二審判決（110年度上字第126號），提起上
訴，本院裁定如下：
    主  文
上訴駁回。
第三審訴訟費用由上訴人負擔。
    理  由
按上訴第三審法院，非以原判決違背法令為理由，不得為之。又
提起上訴，上訴狀內應記載上訴理由，表明原判決所違背之法令
及其具體內容，暨依訴訟資料合於該違背法令之具體事實，其依
民事訴訟法第469條之1規定提起上訴者，並應具體敘述為從事法
之續造、確保裁判之一致性或其他所涉及之法律見解具有原則上
重要性之理由。同法第467條、第470條第2項定有明文。而依同
法第468條規定，判決不適用法規或適用不當者，為違背法令；
依同法第469條規定，判決有該條所列各款情形之一者，為當然
違背法令。是當事人提起上訴，如以同法第469條所列各款情形
為理由時，其上訴狀或理由書應表明該判決有合於各該條款規定
情形之具體內容，及係依何訴訟資料合於該違背法令之具體事實
。如依同法第468條規定，以原判決有不適用法規或適用法規不
當為理由時，其上訴狀或理由書應表明該判決所違背之法令條項
，有關司法院大法官解釋或憲法法庭裁判字號，或成文法以外之
習慣或法理、法則等及其具體內容，暨係依何訴訟資料合於該違
背法令之具體事實，並具體敘述為從事法之續造、確保裁判之一
致性或其他所涉及之法律見解具有原則上重要性之理由。上訴狀
或理由書如未依上述方法表明，或其所表明者與上開法條規定不
合時，即難認為已合法表明上訴理由，其上訴自非合法。本件上
訴人對於原判決提起上訴，雖以該判決違背法令為由，惟核其上
訴理由狀所載內容，係就原審取捨證據、認定事實及解釋意思表
示之職權行使所論斷：被上訴人於民國107年8月17日所發電子郵
件，僅係向上訴人表明其自次月起有每月使用二氧化鋯拋光粉Ce
-rite110產品(下稱系爭產品)700公斤之需求，詢問上訴人庫存
及備貨情形，兩造並未就上訴人所回復之系爭產品備貨數量6,40
0公斤成立買賣契約。被上訴人除於108年1月17日至108年8月1日
間陸續以每公斤新臺幣(下同)920元向上訴人採購系爭產品合計1
,220公斤外，其就上訴人庫存之系爭產品4,860公斤(另測試用罄
20公斤，下稱系爭庫存)並無買受及給付價金義務。被上訴人採
購經理於109年1月7日至上訴人倉庫盤點系爭庫存數量，僅係應
上訴人要求協助善後事宜，未就系爭庫存另成立買賣契約，上訴
人請求被上訴人於其交付系爭庫存之同時，給付買賣價金469萬4
,760元，洵屬無據等情，指摘其為不當，並就原審所為論斷，泛
言論斷違法或未盡闡明義務，而非表明該判決所違背之法令及其
具體內容，暨依訴訟資料合於該違背法令之具體事實，並具體敘
述為從事法之續造、確保裁判之一致性或其他所涉及之法律見解
具有原則上重要性之理由，難認其已合法表明上訴理由。依首揭
說明，應認其上訴為不合法。末查上訴人上訴本院後，始主張其
亦得適用民法第1條、第245條之1規定請求被上訴人賠償，另援
引其於原審已表明不再主張之民法第231條規定(見原審卷第239
頁)，核均屬新攻擊方法，依民事訴訟法第476條第1項規定，本
院不得審酌，附此敘明。
據上論結，本件上訴為不合法。依民事訴訟法第481條、第444條
第1 項、第95條、第78條，裁定如主文。
中　　華　　民　　國　　111 　年　　12　　月　　14　　日
                      最高法院民事第四庭
                          審判長法官  鄭  雅  萍
                                法官  張  競  文
                                法官  蕭  胤  瑮
                                法官  賴  惠  慈
                                法官  王  本  源
本件正本證明與原本無異
                          書　記　官　王  宜  玲
中　　華　　民　　國　　111 　年　　12　　月　　21　　日